【裁判字號】    95,訴,1132
【裁判日期】    950714
【裁判案由】    毒品危害防制條例
【裁判全文】
臺灣桃園地方法院刑事判決              95年度訴字第1132號
公  訴  人  臺灣桃園地方法院檢察署檢察官
被      告  甲○○
指定辯護人  本院公設辯護人  楊晴翔
上列被告因毒品危害防制條例案件，經檢察官提起公訴（95年度
毒偵字第911 號）及移送併辦（95年度毒偵字第1718號），嗣經
本院訊問被告後，被告自白犯罪，檢察官聲請協商判決，經本院
合議庭裁定由受命法官改依簡式審判程序後為協商判決，本院判
決如下：
    主      文
甲○○連續施用第一級毒品，累犯，處有期徒刑玖月。扣案之含
第一級毒品海洛因成分殘渣之殘渣袋壹個，沒收銷燬之；扣案之
注射針筒貳支，均沒收之。
    事實及理由
一、犯罪事實：被告甲○○前曾於民國89年間因施用毒品案件，
    經本院以89年度毒聲字第6144號裁定送觀察、勒戒，於89年
    9 月30日入勒戒處所，因認有繼續施用毒品之傾向，經本院
    以89年度毒聲字第6748號裁定令入戒治處所施以強制戒治，
    嗣本院經檢察官聲請以90年度毒聲字第1272號裁定停止戒治
    ，所餘戒治期間付保護管束，於90年4 月11日出所，於90年
    10月22日執行完畢，並經臺灣桃園地方法院檢察署檢察官於
    90年11月9 日以90年度戒偵字第1039號為不起訴處分確定；
    於90年間因妨害自由案件，經本院以91年度訴字第521 號判
    決判處有期徒刑5 月確定，於93年1 月8 日入監執行，於93
    年6 月7 日執行完畢（構成累犯）。詎其仍未戒除毒癮，明
    知海洛因係毒品危害防制條例所稱之第一級毒品，不得非法
    持有及施用，竟基於施用第一級毒品之概括犯意，自94年6
    月間某日起至95年3 月15日20時許止，連續在其位在桃園縣
    中壢市○○里○○鄰○○路56巷2 號3 樓之住處，以注射針筒
    施用第一級毒品海洛因多次。嗣分別為警於95年1 月26日20
    時20分許，在桃園縣中壢市○○路56巷2 號前查獲，並扣得
    被告所有供（但非專供）施用第一級毒品海洛因所用之注射
    針筒2 支；另於95年3 月16日13時40分許，在桃園縣中壢市
    ○○路56巷2 號3 樓查獲，並扣得含第一級毒品海洛因成分
    殘渣之殘渣袋1 個。案經桃園縣政府警察局楊梅、中壢分局
    報告臺灣桃園地方法院檢察署檢察官偵查起訴及移送併辦。
二、證據：
（一）被告甲○○於本院審理中之自白。
（二）卷附被採尿人姓名編號對照表、臺灣檢驗科技股份有限公
      司濫用藥物尿液檢驗報告各2 紙。
（三）扣案含第一級毒品海洛因成分殘渣之殘渣袋1 個。
（四）扣案注射針筒2 支。
（五）照片1 幀。
三、本件被告已認罪，經檢察官與被告於本院審理時達成協商之
    合意，其合意內容為：被告連續施用第一級毒品海洛因願受
    科處有期徒刑9 月。經查，上開協商合意並無刑事訴訟法第
    455 條之4 第1 項所列情形之一，檢察官聲請改依協商程序
    而為判決，本院爰不經言詞辯論，於協商合意範圍內為協商
    判決，合予敘明。
四、附記：按修正後刑法第2 條第1 項之規定：「行為後法律有
    變更者，適用行為時之法律。但行為後之法律有利於行為人
    者，適用最有利於行為人之法律」，係規範行為後法律變更
    所生新舊法比較適用之準據法，於新法施行後，應適用新法
    第2 條第1 項之規定，為「從舊從輕」之比較；比較時應就
    罪刑有關之共犯、未遂犯、想像競合犯、牽連犯、連續犯、
    結合犯，以及累犯加重、自首減輕暨其他法定加減原因（如
    身分加減）與加減例等一切情形，綜其全部罪刑之結果而為
    比較（最高法院95年第8 次刑庭會議決議參照）。查被告行
    為後，連續犯、累犯之規定，均有修正：刑法第56條連續犯
    之規定業於94年1 月7 日修正公布刪除，並於95年7 月1 日
    施行，則被告之犯行，因行為後新法業已刪除連續犯之規定
    ，此刪除雖非犯罪構成要件之變更，但顯已影響行為人刑罰
    之法律效果，自屬法律有變更；另刑法第47條累犯之規定於
    94 年1月7 日修正公布，並於95年7 月1 日施行，修正前刑
    法第47條規定：「受有期徒刑之執行完畢，或受無期徒刑或
    有期徒刑一部之執行而赦免後，5 年以內再犯有期徒刑以上
    之罪者，為累犯，加重本刑至二分之一。」修正後刑法第47
    條第1 項規定：「受徒刑之執行完畢，或一部之執行而赦免
    後，5 年以內故意再犯有期徒刑以上之罪者，為累犯，加重
    本刑至二分之一。」經比較前述新、舊法結果，修正後規定
    並未較有利於行為人，則應依修正後刑法第2 條第1 項前段
    規定，適用行為時（即修正前）之法律。又刑法第38條沒收
    之規定亦於94年1 月7 日修正公布，並於95年7 月1 日施行
    ，按從刑附屬主刑，除法律有特別規定外，依主刑所適用之
    法律（最高法院95年第8 次刑庭會議決議參照），查沒收為
    從刑之一種，本件依修正後刑法第2 條第1 項之規定就主刑
    比較結果，應適用行為時（即修正前）之法律，已如前述，
    依從刑附屬於主刑之原則，自不得就新舊法予以割裂適用，
    應一律適用行為時修正前之法律。
五、沒收：扣案含第一級毒品海洛因成分殘渣之殘渣袋1 個為被
    告施用海洛因之殘餘，袋內之殘渣係海洛因，業經被告於本
    院審理時供承明確（見本院95年7 月7 日訊問筆錄），且如
    前所述，被告確有施用海洛因之犯行，是前開殘渣袋內之殘
    渣堪認係海洛因，則因海洛因殘渣與殘渣袋於物理外觀上二
    者已附合為一體而難以析離，應依毒品危害防制條例第18條
    第1 項前段之規定，沒收銷燬之。另扣案之注射針筒2 支，
    為被告所有供（但非專供）施用毒品海洛因所用之物，均應
    依修正前刑法第38條第1 項第2 款規定，宣告沒收之。
六、應適用之法條：刑事訴訟法第455 條之4 第2 項、第455 條
    之8 ，毒品危害防制條例第10條第1 項、第18條第1 項前段
    ，修正後刑法第2 條第1 項前段、修正前刑法第11條、第56
    條、第47條、第38條第1 項第2 款。
七、本判決除有刑事訴訟法第455 條之4 第1 項第1 款、第2 款
    、第4 款、第6 款、第7 款所定情形之1 ，或違反同條第2
    項規定者外，不得上訴。
八、如不服本件判決，得自收受判決送達之日起10日內，向本院
    提出上訴書狀，上訴於第二審法院。
本案經檢察官嵇珮晶到庭執行職務。
中    華    民    國    95    年     7    月    14    日
                  刑事第二庭    法  官  鄭吉雄
以上正本證明與原本無異。
如不服本判決，應於判決送達後10日內向本院提出上訴狀（應附
繕本），上訴於臺灣高等法院。
                                書記官  謝至菁
中    華    民    國    95    年    7     月    24    日
附錄法條：
毒品危害防制條例第10條
施用第一級毒品者，處 6 月以上 5 年以下有期徒刑。
施用第二級毒品者，處 3 年以下有期徒刑。


司法院資訊處製作；財團法人民間司法改革基金會備份。
